【裁判字號】    99,裁,450
【裁判日期】    990226
【裁判案由】    虛報進口貨物產地
【裁判全文】
最  高  行  政  法  院  裁  定
                                       99年度裁字第450號
聲  請  人  英特諾實業有限公司
代  表  人  甲○○
上列聲請人因與相對人財政部臺中關稅局間虛報進口貨物產地事
件，對於中華民國98年5月27日本院98年度裁字第1304號裁定，
聲請再審，本院裁定如下：
    主  文
再審之聲請駁回。
再審訴訟費用由聲請人負擔。
    理  由
一、按對於確定裁定聲請再審，應依行政訴訟法第283條準用第2
    77條第1項第4款之規定表明再審理由，此為必須具備之程式
    。所謂表明再審理由，必須指明確定裁定有如何合於再審事
    由之具體情事，始為相當。倘僅泛言有何條款之再審事由，
    而無具體情事者，尚難謂已合法表明再審理由。如未表明再
    審理由，法院無庸命其補正。
二、緣聲請人於民國（下同）96年1月4日委由開元報關行連線申
    報進口越南產製之POLISHED TILE 80cm80cm乙批（進口報
    單號碼：第DA/96/HY37/3209號，下稱系爭貨物），經相對
    人通關系統電腦核定按C3（貨物查驗）方式辦理通關，案經
    相對人查驗結果，以實到貨物之原產地為中國大陸，與原申
    報之生產國別越南不符，且來貨應歸列輸出入貨品分類號列
    第6907.90.00.30-7號，輸入規定MW0，屬大陸物品不准輸入
    項目，乃核認聲請人涉有虛報進口貨物產地，逃避管制之情
    事。相對人爰依據海關緝私條例第37條第3項轉依同條例第3
    6條第1項、第3項規定，處貨價1倍之罰鍰計新臺幣1,198,90
    8元，貨物併沒入之。聲請人不服，循序提起行政訴訟，臺
    中高等行政法院以97年度訴字第227號判決（下稱前程序原
    審判決）駁回，並經本院以98年度裁字第1304號裁定（下稱
    原裁定）維持而告確定。
三、聲請人以原裁定有行政訴訟法第273條第1項第13款及第14款
    之事由而聲請再審，其聲請意旨略以：聲請人所提越南皇家
    公司相關生產原料資料即長石（貨物代碼252910）、黏土（
    貨務代碼250840）、玻璃質配料（貨物代碼320720）、納、
    矽酸鹽（貨物代碼283919）等磁磚原、副料資料早存在有生
    產聚晶微粉拋光磚、滲透釉印花拋光磚所含之成份原素，且
    皇家公司既能生產60cm60cm之聚晶及滲花釉磁磚，表示有
    「聚晶材料」及「滲花釉材料」，故亦能生產80cm80cm之
    聚晶及滲花釉磁磚，相對人以皇家公司無關鍵性「聚晶材料
    」及「滲花釉材料」致無法生產系爭貨物，而認定系爭貨物
    屬大陸產製，顯有違誤，原裁定僅採信相對人片面之詞，顯
    就足以影響判決之重要證物漏未審酌，符合行政訴訟法第27
    3條第1項第13款及第14款等語。查，原裁定係以聲請人對於
    前程序原審判決所為之上訴，未具體指摘該判決有如何合於
    行政訴訟法第243條第1項及第2項所定判決違背法令之情形
    而以其上訴不合法予以駁回。經核聲請狀內所載之再審理由
    ，無非對於前程序原審判決未採信聲請人所提之越南皇家公
    司相關生產原料資料及相關主張，並認定系爭貨物為大陸產
    製之事實再為爭議，顯屬其對於前程序原審判決不服之理由
    ，而對於上開確定裁定究有如何合於行政訴訟法第273條第1
    項第13款及第14款規定之具體情事，則未據敘明，依上開規
    定及說明，其聲請自非合法。
四、據上論結，本件聲請為不合法。依行政訴訟法第283條、第2
    78條第1項、第104條，民事訴訟法第95條、第78條，裁定如
    主文。
中    華    民    國    99    年    2     月    26    日
                    最高行政法院第七庭
                        審判長法官  藍  獻  林
                              法官  曹  瑞  卿
                              法官  廖  宏  明
                              法官  張  瓊  文
                              法官  姜  素  娥
以  上  正  本  證  明  與  原  本  無  異
中    華    民    國    99    年    2     月    26    日
                              書記官  賀  瑞  鸞


司法院資訊處製作；財團法人民間司法改革基金會備份。
